福建連江地方法院刑事判決　　　　　　　 94年度訴緝字第1號
公　訴　人　福建連江地方法院檢察署檢察官
被　　　告　甲○○　男　36歲.
上列被告因毒品危害防制條例案件，經檢察官提起公訴（93年度
毒偵字第3號），本院改依簡式審判程序審理，判決如下：
    主  文
甲○○施用第一級毒品，累犯，處有期徒刑柒月；又施用第二級
毒品，累犯，處有期徒刑柒月。應執行有期徒刑壹年。
　　事  實
一、甲○○前因毒品、竊盜、偽造文書罪，經台灣屏東地方法院
    分別判處有處徒刑6月、7月及4月確定，於民國90年6月18日
    入屏東監獄執行，於92年2月19日縮短刑期假釋出獄，並於9
    2年7月12日縮刑假釋期滿；另其因施用毒品案件，經依台灣
    基隆地方法院87 年度毒聲字第285號裁定送觀察勒戒後因無
    繼續施用毒品傾向，乃經台灣基隆地方法院檢察署檢察官以
    87年偵字第3768號為不起訴處分確定，惟甲○○其後又因施
    用第二級毒品安非他命犯行，而經台灣屏東地方法院裁定送
    觀察勒戒後，因有施用毒品傾向，遂於88年6 月30日經台灣
    屏東地方法院院以88年度潮簡字第170號判決科處有期徒刑6
    月確定，而甲○○在此二犯施用毒品案件中，另經台灣屏東
    地方法院檢察署檢察官聲請台灣屏東地方法院以88年毒聲字
    第11 93號裁定送強制戒治，嗣因期間屆滿3月，其戒治成效
    合格，遂經台灣屏東地方法院以88年毒聲字第2111號裁定停
    止戒治，所餘戒治期間付保護管束（期間自88年11月18日起
    至89年6月3日止），於保護管束期間，又復吸食毒品，再經
    台灣屏東地方法院以89年度易緝字第86號判決判處有期徒刑
    10月確定，於90年6月18日入監執行，後於92年2月19日縮短
    刑期假釋出獄，於92年7 月12日縮短刑期假釋期滿。詎其猶
    不知悛悔，復分別基於施用第一級毒品海洛因及第二級毒品
    安非他命之概括犯意，於前開強制戒治執行完畢釋放後5 年
    內，於93年6月17日15時9分許回溯24小時內，在基隆市不詳
    地點施用第一、二級毒品海洛因、安非他命，為警採其尿液
    送驗發覺。
二、案經基隆市警察局第一分局報請台灣基隆地方法院檢察署呈
    請最高法院檢察署檢察總長令轉福建連江地方法院檢察署檢
    察官偵查起訴。
　　理  由
一、本件被告甲○○係違反毒品危害防制條例第10條第1項、第2
    項之施用第1級毒品與第2級毒品罪，其法定刑俱為死刑、無
    期徒刑、最輕本刑為3 年以上有期徒刑以外之罪，於準備程
    序進行中，被告就被訴事實為有罪之陳述，由受命法官告知
    簡式審判程序之要旨並聽取其與公訴人之意見，經被告同意
    適用簡式審判程序後，本院亦認無不得或不宜改依簡式審判
    程序進行之處，爰依刑事訴訟法第273條之1第1項、第284條
    之1 規定，本院合議庭裁定本件由受命法官獨任進行簡式審
    判程序，合先敘明。
二、上揭事實，業據被告於本院審理中坦承不諱，並有尿液採證
    代碼對照表及台灣檢驗科技股份有限公司濫用藥物尿液檢驗
    報告在卷可稽，而上開公司之檢驗方法初步檢驗係採酵素免
    疫分析法，確認檢驗則採氣相層析儀及質譜儀法，是其鑑驗
    報告至為嚴謹可採，足徵被告之自白核與事實相符，堪予採
    信。另查，被告因施用毒品案件，經依台灣基隆地方法院87
    年度毒聲字第285 號裁定送觀察勒戒後因無繼續施用毒品傾
    向，乃經台灣基隆地方法院檢察署檢察官以87年偵字第3768
    號為不起訴處分確定，惟被告其後又犯施用第二級毒品安非
    他命犯行，而經法院裁定送觀察勒戒後，因有施用毒品傾向
    ，遂於88年6月30日經台灣屏東地方法院以88年度潮簡字第1
    70號判決科處有期徒刑6 月確定，而被告在此二犯施用毒品
    案件中，另經台灣屏東地方法院檢察署檢察官聲請台灣屏東
    地方法院以88年毒聲字第1193號裁定送強制戒治，嗣因期間
    屆滿3 月，其戒治成效合格，遂經台灣屏東地方法院以88年
    毒聲字第2111號裁定停止戒治，所餘戒治期間付保護管束（
    期間自88年11月18日起至89年6月3日止），於保護管束期間
    ，又復吸食毒品，再經台灣屏東地方法院以89年度易緝字第
    86號判決判處有期徒刑10月確定，於90年6 月18日入監執行
    ，後於92年7 月12日縮短刑期假釋出獄，足認被告確於前開
    強制戒治執行完畢釋放後5 年內再犯毒品危害防制條例第10
    條第1項及第2項之施用第1級及第2級毒品罪。職是，本件事
    證明確，被告犯行洵堪認定，自應依法論科。
三、查海洛因、安非他命各係毒品危害防制條例第2條第2 項第1
    款、第2款所定之第1級毒品與第2 級毒品，依法不得持有、
    施用。核被告甲○○所為，分別係違反毒品危害防制條例第
    10條第1項之施用第一級毒品罪及同條第2項之施用第二級毒
    品罪。其施用第一級毒品海洛因與第二級毒品安非他命前後
    分別持有海洛因、安非他命之低度行為，應為施用之高度行
    為所吸收，均不另論罪。被告所犯上開2 罪間，犯意各別、
    行為互殊，觸犯構成要件相異之罪名，自應分論併罰。又被
    告前因毒品、竊盜、偽造文書罪，經台灣屏東地方法院分別
    判處有處徒刑6月、7月及4月確定，於民國90年6月18日入屏
    東監獄執行，於92年2月19日縮短刑期假釋出獄，並於92年7
    月12日縮刑假釋期滿，有前開臺灣高等法院被告全國前案紀
    錄表一紙附卷足憑，是其前受有期徒刑之執行完畢後，5 年
    內再犯有期徒刑以上之本罪，為累犯，應依法加重其刑。爰
    審酌被告前因施用毒品案件，經觀察勒戒、強制戒治及判處
    有期徒刑後，竟再為本件施用毒品犯行，足見其惡習已深，
    且戒絕毒癮之意志不堅，未能體悟施用毒品對自己、家人造
    成之傷害及社會之負擔，自屬可議；惟念其於犯後態度良好
    ，並能坦承犯行及施用毒品本質上係屬戕害自身健康之行為
    ，尚未直接危害他人，反社會性之程度應屬較低等一切情狀
    ，分別量處如主文所示之刑，並定其應執行之刑，以資懲儆
    。
據上論斷，應依刑事訴訟法第273條之1第1 項、第299條第1項前
段，毒品危害防制條例第10條第1項、第2項，刑法第11條、第47
條、第51條第5款，判決如主文。
中　　華　　民　　國　　94　　年　　8 　　月　　19　　日
                        刑事庭  法　官　張淑華
以上正本與原本無異
如不服本判決應於送達後10日內向本院提出上訴狀
中　　華　　民　　國　　94　　年　　8 　　月　　19　　日
   　　                     　　書記官　黃家宏
附錄論罪科刑法條
毒品危害防制條例第10條
施用第 1 級毒品者，處六月以上五年以下有期徒刑。
施用第 2 級毒品者，處三年以下有期徒刑。
